臺灣高雄地方法院刑事裁定　　　　　　 100年度聲字第2117號
聲　請　人
即　被　告　吳崇誌
上列聲請人即被告因竊盜案件（100 年度易字第601 號），聲請
具保停止羈押，本院裁定如下：
    主  文
聲請駁回。
    理  由
一、聲請意旨略以：民國94年2 月2 日修正公布，95年7 月1 日
    施行之修正刑法，已刪除常業犯之規定，爰以刑法第320 條
    竊盜罪，併刑事訴訟法第101 條之1 第1 項第5 款以發揮預
    防性羈押之功能。被告吳崇誌為本件竊盜案之目的在竊取起
    訴書犯罪事實欄一、(三)所示白鐵物件，被告竊取起訴書犯罪
    事實欄一、(一)、(二)所示物品，係為達成竊取起訴書犯罪事實
    欄一、(三)所示物品之目的所為，被告前案非竊盜罪，殊難以
    認定其具有反覆實施同一犯罪之虞。被告係有正常工作之怪
    手司機，本件犯行係見空地放置白鐵物件，認有利可圖下而
    起犯意實施，然究其源由係因被告父親在復興護理中心所需
    醫療費用甚鉅，其兄長又因案於臺東戒治所而為之。依刑事
    訴訟法第107 條第1 項規定，羈押於其反覆實施同一犯罪之
    虞原因消滅時，應即撤銷羈押，將被告釋放。又因刑事訴訟
    法第114 條第1 項無不得駁回之因素得以申請具保，被告可
    依刑事訴訟法第116 條之2 第1 項第1 款規定，定期向法院
    報到，或限制住居等保全訴訟程序、審判、執行之順利進行
    ，請求准予具保，以其他侵害較小方式，取代羈押處分等語
    。
二、按被告及得為其輔佐人之人或辯護人，得隨時具保，向法院
    聲請停止羈押，刑事訴訟法第110 條第1 項固有明文，然法
    院准許具保停止羈押之聲請，其要件應以被告雖有刑事訴訟
    法第101 條第1 項各款或第101 條之1 第1 項所示之羈押原
    因，但已無羈押之必要；或另有同法第114 條各款所示之情
    形，始得為之。倘被告猶具刑事訴訟法第101 條第1 項各款
    或第101 條之1 第1 項所示之羈押原因，且有羈押之必要，
    此外復查無同法第114 條各款所示不得駁回具保聲請停止羈
    押之情形者，法院即不應准許具保停止羈押。
三、經查：
  (一)被告因竊盜案件，前經本院訊問後，坦承犯行，並有卷內證
    據可佐，足認被告涉犯刑法第320 條第1 項竊盜罪、同法第
    32 1條第1 項第2 款加重竊盜罪嫌疑重大，而被告自100 年
    3 月3 日至同年3 月6 日止，先後為臺灣高雄地方法院檢察
    署檢察官100 年度偵字第8423號起訴書所載3 件竊盜犯行，
    有事實足認有反覆實施同一犯罪之虞，並有羈押之必要，經
    本院依刑事訴訟法第101 條之1 第1 項第5 款規定，裁定自
    100 年4 月28日起執行羈押在案。
  (二)被告經本院訊問後，坦承有為起訴書所載3 件竊盜犯行，佐
    以卷內證據，足認被告涉犯刑法第320 條第1 項竊盜罪、第
    321 條第1 項第2 款加重竊盜罪嫌疑重大。其次，被告分別
    於100 年3 月3 日、同年月5 日、同年月6 日先後為起訴書
    所載3 件竊盜犯行，確有反覆實施同一犯罪之事實。被告固
    辯稱其係為達成竊取起訴書犯罪事實欄一、(三)所示白鐵物件
    之目的，而為起訴書犯罪事實欄一、(一)、(二)所示竊盜犯行云
    云，然其犯罪時間、地點、手段均不同，自屬不同之竊盜行
    為。又被告自陳伊之工作為怪手司機，因其父在養老院，伊
    收入不夠支付費用，而為起訴書所載3 件竊盜犯行等語（見
    本院100 年度易字第601 號卷第13頁），已供述其係為支付
    其父在安養中心之費用，而為本案3 件竊盜犯行，且由被告
    提出之證明書及復興護理之家入住證明各1 紙（見本院100
    年度聲字第2117號卷第7 、8 頁），可知被告之父親吳榮發
    自99年12月22日迄今均在復興護理之家照顧中，被告之經濟
    負擔並無減輕，顯有事實足認被告有反覆實施同一犯罪之虞
    ，本院羈押被告之原因仍繼續存在，並未消滅。
  (三)再者，羈押之目的，主要在於保全證據或保全被告，使追訴
    、審判或執行程序得以順利進行，被告有無羈押之必要，法
    院自得就具體個案情節予以斟酌決定。本案雖已言詞辯論終
    結，然尚未宣判，將來仍有上訴或執行之可能性。而被告曾
    先後因違反廢棄物清理法、槍砲彈藥刀械管制條例等案件逃
    亡，2 次經沒入保證金後，分別由本院及臺灣高雄地方法院
    檢察署發布通緝，嗣經緝獲歸案乙節，有臺灣高等法院被告
    前案紀錄表1 份在卷為憑，被告既有棄保潛逃之前例，難認
    得以具保或限制住居等其他保全處分替代羈押，為保全日後
    審判程序及刑罰執行之進行，仍有羈押被告之必要性。
四、從而，本院審酌上開情形，認被告前開羈押之原因與必要性
    仍然存在，無法因具保、責付、限制住居、限制出境而使之
    消滅，此外復查無刑事訴訟法第114 條各款所列具保聲請停
    止羈押不得駁回之情形，本件聲請具保停止羈押尚屬無據，
    應予駁回。
五、依刑事訴訟法第220 條，裁定如主文。
中    華    民    國  100     年    5     月    18    日
                  刑事第六庭    法  官  曾鈴
以上正本證明與原本無異。
如不服本裁定，應於收受送達後5 日內向本院提出抗告狀。
中    華    民    國   100    年    5     月    19    日
                                書記官  李月君